{"v":"enflaquecerse","en":"to get thin; lose weight; to grow weak","Indicativo":{"Presente":{"conjugated_en":"I get thin, am getting thin","1s":"me enflaquezco","2s":"te enflaqueces","3s":"se enflaquece","1p":"nos enflaquecemos","2p":"os enflaquecéis","3p":"se enflaquecen"},"Futuro":{"conjugated_en":"I will get thin","1s":"me enflaqueceré","2s":"te enflaquecerás","3s":"se enflaquecerá","1p":"nos enflaqueceremos","2p":"os enflaqueceréis","3p":"se enflaquecerán"},"Imperfecto":{"conjugated_en":"I was getting thin, used to get thin, got thin","1s":"me enflaquecía","2s":"te enflaquecías","3s":"se enflaquecía","1p":"nos enflaquecíamos","2p":"os enflaquecíais","3p":"se enflaquecían"},"Pretérito":{"conjugated_en":"I got thin","1s":"me enflaquecí","2s":"te enflaqueciste","3s":"se enflaqueció","1p":"nos enflaquecimos","2p":"os enflaquecisteis","3p":"se enflaquecieron"},"Presente perfecto":{"conjugated_en":"I have gotten thin","1s":"me he enflaquecido","2s":"te has enflaquecido","3s":"se ha enflaquecido","1p":"nos hemos enflaquecido","2p":"os habéis enflaquecido","3p":"se han enflaquecido"},"Futuro perfecto":{"conjugated_en":"I will have gotten thin","1s":"me habré enflaquecido","2s":"te habrás enflaquecido","3s":"se habrá enflaquecido","1p":"nos habremos enflaquecido","2p":"os habréis enflaquecido","3p":"se habrán enflaquecido"},"Pluscuamperfecto":{"conjugated_en":"I had gotten thin","1s":"me había enflaquecido","2s":"te habías enflaquecido","3s":"se había enflaquecido","1p":"nos habíamos enflaquecido","2p":"os habíais enflaquecido","3p":"se habían enflaquecido"},"Pretérito anterior":{"conjugated_en":"I had gotten thin","1s":"me hube enflaquecido","2s":"te hubiste enflaquecido","3s":"se hubo enflaquecido","1p":"nos hubimos enflaquecido","2p":"os hubisteis enflaquecido","3p":"se hubieron enflaquecido"}},"Condicional":{"Condicional":{"conjugated_en":"I would get thin","1s":"me enflaquecería","2s":"te enflaquecerías","3s":"se enflaquecería","1p":"nos enflaqueceríamos","2p":"os enflaqueceríais","3p":"se enflaquecerían"},"Condicional perfecto":{"conjugated_en":"I would have gotten thin","1s":"me habría enflaquecido","2s":"te habrías enflaquecido","3s":"se habría enflaquecido","1p":"nos habríamos enflaquecido","2p":"os habríais enflaquecido","3p":"se habrían enflaquecido"}},"Subjuntivo":{"Presente":{"conjugated_en":"I get thin, am getting thin","1s":"me enflaquezca","2s":"te enflaquezcas","3s":"se enflaquezca","1p":"nos enflaquezcamos","2p":"os enflaquezcáis","3p":"se enflaquezcan"},"Imperfecto":{"conjugated_en":"I got thin, was getting thin","1s":"me enflaqueciera","2s":"te enflaquecieras","3s":"se enflaqueciera","1p":"nos enflaqueciéramos","2p":"os enflaquecierais","3p":"se enflaquecieran"},"Futuro":{"conjugated_en":"I will get thin","1s":"me enflaqueciere","2s":"te enflaquecieres","3s":"se enflaqueciere","1p":"nos enflaqueciéremos","2p":"os enflaqueciereis","3p":"se enflaquecieren"},"Presente perfecto":{"conjugated_en":"I have gotten thin, gotten thin","1s":"me haya enflaquecido","2s":"te hayas enflaquecido","3s":"se haya enflaquecido","1p":"nos hayamos enflaquecido","2p":"os hayáis enflaquecido","3p":"se hayan enflaquecido"},"Futuro perfecto":{"conjugated_en":"I will have gotten thin","1s":"me hubiere enflaquecido","2s":"te hubieres enflaquecido","3s":"se hubiere enflaquecido","1p":"nos hubiéremos enflaquecido","2p":"os hubiereis enflaquecido","3p":"se hubieren enflaquecido"},"Pluscuamperfecto":{"conjugated_en":"I had gotten thin","1s":"me hubiera enflaquecido","2s":"te hubieras enflaquecido","3s":"se hubiera enflaquecido","1p":"nos hubiéramos enflaquecido","2p":"os hubierais enflaquecido","3p":"se hubieran enflaquecido"}},"Imperativo":{"Imperativo Afirmativo":{"conjugated_en":"Get thin! Don't get thin!","1s":"","2s":"enflaquécete","3s":"enflaqueceos","1p":"","2p":"enflaquézcase","3p":"enflaquézcanse"},"Imperativo Negativo":{"conjugated_en":"Get thin! Don't get thin!","1s":"","2s":"no te enflaquezcas","3s":"no os enflaquezcáis","1p":"","2p":"no se enflaquezca","3p":"no se enflaquezcan"}}}